臺灣高雄地方法院民事判決　九十年度親字第二○四號
　　原　　　告　　乙○○
　　被　　　告　　甲○○
　　兼法定代理人　丙○○
右當事人間否認子女事件，本院判決如左：
    主    文
確認被告甲○○（男，民國○○○年○○月○日生，身份證統一編號Ｚ000000
000號）非被告丙○○自原告受胎所生之婚生子。
訴訟費用由被告負擔。
    事實及理由
一、原告起訴主張：原告與被告丙○○為夫妻關係。被告丙○○於八十九年一月五日
    離家出走逾二月遍尋不著，原告遂於同年三月三十日向轄區台南縣警察局歸仁分
    局文賢派出所查報失蹤人口。惟原告於九十年六月間，向被告丙○○之戶籍所在
    地之戶政事務所申請戶籍謄本時，赫然發現被告丙○○離家期間，業於八十九年
    十二月十日產下一子即被告甲○○，並依法律規登記為原告之三子。然依該戶政
    事務所之出生證明書所示，被告甲○○係被告丙○○懷孕滿三十七週所生，其出
    生日期為八十九年十二月十日，推算原告自被告丙○○離家後，即未與之發生性
    關係，可見被告甲○○係被告丙○○在與原告婚姻關係存續中，自不詳姓名之男
    子受胎所生，爰於自知悉甲○○出生時起一年內，依民法第一０六三條之規定，
    請求判決如主文所示；被告丙○○則陳稱被告甲○○確實係伊自訴外人受胎所生
    ，非原告之婚生子，並聲明同意原告之請求等語。
二、按「妻之受胎，係在婚姻關係存續中者，推定其所生子女為婚生子女。前項推定
    ，如夫妻之一方能證明妻非自夫受胎者，得提起否認之訴。但應於知悉子女出生
    之日起，一年內為之」，民法第一千零六十三條定有明文。本件原告主張：原告
    與被告丙○○為夫妻關係，被告甲○○（民國○○○年○○月○日生）非被告丙
    ○○自原告處受胎所生之事實，業據原告提出戶籍謄本、受理出生證明各乙份為
    證，經核屬實，且高雄長庚紀念醫院就原告、被告丙○○、甲○○之血型及ＤＮ
    Ａ予以鑑定結果，亦認為：可以排除「乙○○是甲○○的親生父親」這個假設等
    情，此有該院九十一年二月一日病解專醫字第０七一號、病臨專醫字第０三二號
    鑑定報告書一份在卷可稽，且為被告丙○○所不爭執，足認原告主張之事實堪信
    為真實。又依民法第一千零六十二條第一項之規定計算，被告甲○○受胎期間，
    係在原告與被告丙○○之婚姻關係存續中，是依上開民法一千零六十三條第一項
    規定，被告甲○○固應推定為原告之婚生子，惟被告甲○○既為被告丙○○與第
    不詳姓名之第三人，已如前述，則原告當可於知悉被告甲○○出生之日起一年內
    ，向法院提起否認被告甲○○為原告之婚生子之訴。被告甲○○係於八十九年十
    二月十日出生，足見自原告知悉被告甲○○出生之日起，距原告於九十年十二月
    一日提起本件否認之訴，尚未屆滿一年，是原告向本院提起本件否認之訴，洵屬
    有據，應予准許。
三、結論：原告之訴為有理由，依民事訴訟法第七十八條、第八十五條第一項前段，
    判決如主文。
中　　　華　　　民　　　國　　九十一　　年　　　三　　　月　　十八　　　日
                                    台灣高雄地方法院家事法庭
~B法　　　官　吳文婷
右正本證明與原本無異
如不服本判決，應於判決送達後二十日內向本院提出上訴狀並表明上訴理由，如於本
判決宣示後送達前提起上訴者，應判決送達後十日補提上訴理由書︵須附繕本︶。
中　　　華　　　民　　　國　　九十一　　年　　　三　　　月　　十八　　　日
~B法院書記官　王少玲
